臺灣高雄地方法院民事判決
111年度雄小字第1525號
原      告  臺灣銀行股份有限公司

法定代理人  許志文  
訴訟代理人  黃彥瑜  
被      告  陳怡政  

上列當事人間請求清償債務事件，本院於民國111年8月10日言詞
辯論終結，判決如下：
    主  文
被告應給付原告新臺幣捌萬陸仟陸佰陸拾肆元，及自民國一一○
年五月十四日起至清償日止，按週年利率百分之一點八四五計算
之利息，暨自民國一一○年四月十五日起至清償日止，其逾期在
六個月以內者，按上開利率百分之十，逾期超過六個月者，就超
過部分，按上開利率百分之二十計算之違約金，每次違約狀態最
高連續收取期數為九期。
訴訟費用新臺幣壹仟元由被告負擔。
本判決得假執行。
    事實及理由
一、原告起訴主張：被告於民國109年5月14日與原告簽訂放款借
    據（勞工紓困貸款），向原告借款新臺幣（下同）10萬元，
    借用期限自109年5月14日起至112年5月14日止，於撥款後6
    個月內為寬限期按月繳息，自第7個月起分30期，每1個月為
    1期，依年金法按月於每月21日平均攤還本息，上開借款利
    率按訂約日中華郵政股份有限公司未達500萬元之二年期定
    期儲金機動利率即週年利率之0.845％加計加碼年率1％訂定，
    倘遲延還本或付息時，除計付遲延利息外，照應還款額，逾
    期在6個月以內者，按應繳款日之借款利率（即週年利率1.8
    45％）百分之10，逾期超過6個月，按應繳款日之借款利率（
    即週年利率）百分之20加計違約金。詎被告自110年3月14日
    起即未繳息還本，迄今仍積欠本金86,664元及其利息、違約
    金未清償，經一再催討，均置之不理，依約全部債務視為到
    期。爰依消費借貸之法律關係提起本訴，並聲明：如主文第
    1項所示。
二、被告則以：伊確實有欠這筆錢，因為疫情期間生意不好，目
    前連基本生活開銷都有困難，所以才沒有辦法償還等語。
三、按當事人於言詞辯論時為訴訟標的之認諾者，應本於其認諾
    為該當事人敗訴之判決，民事訴訟法第384 條定有明文；又
    被告於言詞辯論時為訴訟標的之認諾，法院即應不調查原告
    所主張為訴訟標的之法律關係是否果屬存在，而以認諾為該
    被告敗訴之判決基礎，最高法院45年台上字第31號判例可資
    參照。本件被告已於111年8月10日本院言詞辯論時為訴訟標
    的之認諾（本院卷第57頁），揆諸上開規定，即應本於該認
    諾為被告敗訴之判決。被告雖主張伊經濟狀況不佳，無法清
    償等語，惟此不影響其所負之清償責任，尚難據此為對被告
    有利之判斷，故原告請求被告給付如主文第1項所示之金額
    ，為有理由，應予准許。
四、本件係小額程序為被告敗訴之判決，依民事訴訟法第436 條
    之20規定，應依職權宣告假執行。
五、訴訟費用負擔之依據：民事訴訟法第78條。
中　　華　　民　　國　　111 　年　　8 　　月　　24　　日
         　　　　高雄簡易庭  法      官   鄧怡君
以上正本係照原本作成。
如對本判決上訴，須於判決送達後20日內向本院提出上訴狀，並
須表明原判決所違背之法令及其具體內容與依訴訟資料可認為原
判決有違背法令之具體事實之上訴理由。（均須按他造當事人之
人數附繕本）。
民事訴訟法第436條之24第2項：對於本判決之上訴，非以違背法
令為理由，不得為之。
中　　華　　民　　國　　111 　年　　8 　　月　　24　　日
                             書  記  官   吳語杰